---
title: "Tarea"
author: "Paulina Murillo"
format: 
  html:
    theme: "cyborg"
    lang: es
    toc: true
---


## Introducción
Este documento consiste en demostrar a base de gráficos con los paquetes de ggplot2 y plotly de R información sobre las cualidades de los tipos de café.

Los datos son extraídos del Coffee Quality Institute (CQI) y de su página web por Fatih Boyar. Corresponden a muestras de café de diferentes partes del mundo, para las que se registraron propiedades como país de origen, altitud, variedad, color y método de procesamiento y se evaluaron características como aroma, sabor, acidez y puntaje total, entre otra, datos que van a ser reflejados en gráficos.


### instalación de paquetes

install.packages("tidyverse")
install.packages("plotly")
install.packages("DT")
install.packages("ggthemes")
install.packages("hrbrthemes")
install.packages("ggplot2")

# carga de paquetes
```{r}
#| label: carga-paquetes
#| Warning: false
#| message: false


library(tidyverse)
library(ggplot2)
library(plotly)
library(DT)
library(ggthemes)
library(hrbrthemes)
library(readr)
```

```{r}
#| label: carga de datos
#| warning: false
#| code-fold: true



# carga de datos de coffee-quality

coffee_quality <-
  read_delim(file =  "coffee-quality.csv",
             col_select = c(
               "Country_of_Origin",
               "Variety",
               "Color",
               "Altitude",
               "Total_Cup_Points")
    )

# Despliegue los datos
coffee_quality |>
  datatable(
    options = list(
      pageLength = 10,
      language = list(url = '//cdn.datatables.net/plug-ins/1.10.11/i18n/Spanish.json')
    )
  )

```

## Gráfica estadística - Histograma

```{r}
#| label: histograma
#| warning: false
#| code-fold: false

# Cargar datos desde el archivo CSV 

data <- read_csv("coffee-quality.csv")

histogram <- ggplot(data, aes(x = Total_Cup_Points)) +
  geom_histogram(bins = 20, fill = "red", color = "pink", alpha = 0.5) +
  geom_density(color = "yellow") +
  labs(title = "Histograma", x = "Total_Cup_Points", y = "Frecuencia") +
  theme_grey()

# Convertir el histograma en interactivo
plotly_histogram <- ggplotly(histogram)

#Curva

plotly_histogram


```


```{r}
#| label: Gráfico de dispersión 
#| warning: false
#| code-fold: true

# Graficación de dispersión Altitude vs Total_Cup_Points

datos <- read.csv("coffee-quality.csv")

grafico <- ggplot(datos, aes(x = Total_Cup_Points , y = Altitude))+
  geom_point() +
  labs(title = "Gráfico de dispersión Altitude vs Total_Cup_Points",
       x = "Total_Cup_Points",
       y = "Altitude") +
  theme_gray()

grafico_con_tendencia <- grafico +
  geom_smooth(method = "lm", se = FALSE)

grafico_interactivo <- ggplotly(grafico_con_tendencia, tooltip = c("Altitude", "Total_Cup_Points"))

grafico_interactivo

```

